【裁判字號】    92,再易,22
【裁判日期】    921210
【裁判案由】    損害賠償
【裁判全文】
臺灣高等法院高雄分院民事判決  九十二年度再易字第二二號
    再審原告    乙○○    高雄.
    再審被告    甲○○    高雄.
                丙○○    高雄.
當事人間損害賠償事件，再審原告對於本院中華民國九十二年七月二日九十一年度訴
易字第三五號確定判決提起再審之訴，本院判決如下：
    主    文
再審之訴駁回。
再審訴訟費用由再審原告負擔。
    事    實
甲、再審原告：
一、聲明：求為判決：(一)本院九十一年度訴易字第三五號確定判決廢棄。(二)再審被告
    應連帶給付再審原告新台幣（下同）二十萬元，及自聲請再審訴狀送達之翌日起
    至清償日止，按年息百分之五計算之利息。(三)再審及前程序第一、二審訴訟費用
    由再審被告負擔。
二、陳述：再審原告於民國（下同）八十六年五月十五日與律師即再審被告甲○○、
    丙○○就台灣高雄地方法院檢察署八十五年度偵續字第二七三號、八十六年度偵
    續一字第四十二號案件簽訂委任契約，並支付費用，嗣於八十七年四月十五日再
    審原告解除委任契約，並於同年月三十日通知被告，有甲○○、丙○○署名之刑
    事委任狀、收據影本、存證信函、回執影本、接案紀錄單可稽，惟丙○○於再審
    原告解除委任後，於八十七年四月十七日台灣高等法院高雄分院檢察署八十七年
    度議字第五七四號案冒用再審原告之簽章，提出刑事聲請再議狀，致遭台灣高等
    法院高雄分院檢察署駁回，再審被告之行為顯有構成偽造文書、背信罪嫌，嚴重
    侵害再審原告之法益，確定判決對相關重要卷證及情節未調卷詳究事實真相，其
    評斷，違背經驗法則、論理法則及證據法則，自有未盡調查及不備理由之違法，
    並就足以影響於該判決之重要證據漏未斟酌，爰依民事訴訟法第四百九十七條之
    規定提起再審。
乙、本院依職權調閱本院九十一年訴易字第三五號及台灣高雄地方法院檢察署八十五
    年度偵續字第二七三號、八十六年度偵續一字第四二號卷。
    理    由
一、本件再審原告對於本院九十一年度訴易字第三五號民事確定判決提起再審之訴，
    求為廢棄原判決，係以民事訴訟法第四百九十七條，為其再審理由。
二、依第四百四十六條不得上訴於第三審之事件，除前條規定外，其經第二審法院確
    定之判決，如就足影響於判決之重要證物漏未斟酌者，亦得提起再審之訴，民事
    訴訟法第四百九十七條定有明文。該條所稱之「就足以影響於判決之重要證物，
    漏未斟酌」，係指第二審言詞辯論終結前，已經存在並已為聲明證據聲明之證據
    ，第二審確定判決未調查，且未於判決理由中說明其無調查、斟酌之必要或雖經
    調查而未於判決中斟酌者而言（最高法院八十四年度再易字六號判決參照）。本
    院前審確定判決既採認再審被告丙○○及再審原告於本院九十一年度上訴字三五
    五號刑事卷中之陳述，並調閱台灣高雄地方法院檢察署八十五年度偵續字第二七
    三號偵查卷，審核無再審原告委任甲○○為代理人之委任狀及甲○○代理出庭之
    紀錄，而認定甲○○並未受再審原告委任上開刑事告訴案件，並與丙○○冒再審
    原告之名代撰代遞再議狀一事無關，是已就再審原告所主張其委任甲○○為刑事
    案件辯護人，及其所提出之刑事委任狀、收據影本、存證信函、回執影本、接案
    紀錄單為審酌（見該確定判決事實及理由部分第七項）。又確定判決就丙○○於
    再審原告解除委任後仍代為撰遞狀部分，既已參酌再審原告所提出之證據，認定
    丙○○確於再審原告解除契約後仍為撰遞狀之行為，僅因再審原告另案起訴請求
    丙○○返還不當得利案既獲勝訴確定判決，遂判斷其已而無權利保護必要，及丙
    ○○撰遞狀之行為不致對再審原告之姓名權或名譽權造成侵害，自係對再審原告
    所主張之損害審認各該事證後所為之判斷（見原確定判決事實及理由部分第八、
    九項）。是則再審原告主張該確定判決就上開之重要證物漏未斟酌，為無可取。
    從而，其以該確定判決「就足以影響於該判決之重要證據，漏未審酌」為由，提
    起本件再審之訴，顯無理由。爰不經言詞辯論，以判決駁回之。
四、據上論結，本件再審之訴為無理由，依民事訴訟法第五百零二條第二項、第七十
    八條判決如主文。
中    華    民    國        九十二      年     十二     月      十      日
                                  臺灣高等法院高雄分院民事第六庭
~B1審判長法官  許明進
~B2法      官  李炫德
~B3法      官  張明振
正本係照原本作成。
不得上訴。
中    華    民    國        九十二      年     十二     月     十二     日
~B法院書記官  呂素珍
                                                                        Ｈ


司法院資訊處製作；財團法人民間司法改革基金會備份。
